Inventaris van het archief van de Inspecteur-Generaal voor de Scheepvaart (dossiers scheepsrampen), 1940-1945
Nationaal Archief, Den Haag
Inspecteur-Generaal voor de Scheepvaart: Dossiers Scheepsrampen
Isp.-Gen. Scheepsvaart / Scheepsrampen
1940-1945
W26592
0.80 meter; 9 inventarisnummers.
Normale geschreven, getypte en gedrukte documenten, geen bijzondere handschriften.
Nationaal Archief, Den Haag
Inspecteur-Generaal voor de Scheepvaart
Het betreft dossiers van het vooronderzoek door de Inspecteur-Generaal voor de Scheepvaart in Den Haag naar scheepsrampen met Nederlandse schepen die hebben plaatsgevonden in het door de Duitse bezetter gecontroleerde gebied. Het gaat merendeels om de kustwateren van Nederland en Duitsland, Scandinavië en het Oostzeegebied. Het betreft circa 400 dossiers die chronologisch zijn geordend.
Archiefvorming
Geschiedenis van het archiefbeheer
De dossiers betreffende scheepsrampen uit het archief van de Inspecteur-Generaal voor de Scheepvaart zijn in januari 1987 ontvangen van het Ministerie van Verkeer en Waterstaat.
De rechtstitel is (nog) onbekend
Inhoud en structuur van het archief
MAISAO-WOTAP; 2.16
Selectie en vernietiging
Het archief in nog niet geselecteerd op voor vernietiging vatbare stukken.
Aanwijzingen voor de gebruiker
Openbaarheidsbeperkingen
Volledig openbaar.
Materiële beperkingen
Aanvraaginstructie
Openbare archiefstukken kunnen online worden aangevraagd en gereserveerd. U kunt dit ook via de terminals in de studiezaal van het Nationaal Archief doen. Om te kunnen reserveren dient u de volgende stappen te volgen:
U maakt een profiel aan op www.gahetna.nl, en logt vervolgens in
Via de archiefinventaris (alleen de beschrijvingen met rode nummers) selecteert u het gewenste archiefstuk door op de knop 'Reserveren' te klikken
In het volgende scherm geeft u aan op welke dag u het archiefstuk wilt inzien
Indien u zich bevindt in de studiezaal en een tafelnummer heeft ontvangen kunt u dit nummer vermelden. Als u geen tafelnummer heeft kunt u tafelnummer 777 laten staan
Vervolgens bevestigt u uw reservering door deze te versturen.
Verwant materiaal
Beschikbaarheid van kopieën
Beschrijving van de series en archiefbestanddelen
- Stukken betreffende het vooronderzoek door de Scheepvaartinspectie naar scheepsrampen die hebben plaatsgevonden, 1940-1945; 1-9; 9 pakken
  - 1940, dossiers 1-50, 1
  - 1940, dossiers 51-100, 2
  - 1940, dossiers 101-150, 3
  - 1941, dossiers 1-50, 4
  - 1941, dossiers 51-100, 5
  - 1942, dossiers 1-55, 6
  - 1943, dossiers 1-46, 7
  - 1944, dossiers 1-22, 8
  - 1945, dossiers 1-45, 9